【裁判字號】    94,上訴,3829
【裁判日期】    950331
【裁判案由】    違反槍砲彈藥刀械管制條例
【裁判全文】
臺灣高等法院刑事判決                94年度上訴字第3829號
上  訴  人
即  被  告  丙○○
選任辯護人  沙  洪  律師
上列上訴人因被告違反槍砲彈藥刀械管制條例案件，不服臺灣桃
園地方法院94年度訴字第170號，中華民國94年9月29日第一審判
決（起訴案號：臺灣桃園地方法院檢察署93年度偵字第 12226號
），提起上訴，本院判決如下：
    主  文
上訴駁回。
    事實及理由
一、本案經本院審理結果，認第一審判決以上訴人即被告丙○○
    係犯修正前槍砲彈藥刀械管制條例第11條第 4項之未經許可
    ，持有可發射子彈，具有殺傷力之改造手槍罪、及槍砲彈藥
    刀械管制條例第12條第 4項之未經許可，持有具有殺傷力之
    子彈罪。被告丙○○以一行為同時觸犯該二罪名，為想像競
    合犯，依刑法第55條之規定，應從較重之修正前槍砲彈藥刀
    械管制條例第11條第 4項之未經許可，持有改造手槍罪處斷
    。並審酌被告明知槍枝、子彈對社會治安危害重大，為法律
    所嚴加取締，竟仍持有上開槍、彈，並於事證明確情況下仍
    矢口否認犯行，足見其犯後態度不佳、未見悔意，本院認被
    告量刑應與坦承犯行之行為人有所區隔，本應從重量刑，惟
    兼衡之其品行、素行尚非惡劣，智識程度為大專畢業，有正
    當工作等一切情狀，判決「丙○○未經許可，持有可發射子
    彈具有殺傷力之改造手槍，處有期徒刑壹年拾月，併科罰金
    新臺幣玖萬元，罰金如易服勞役，以新臺幣玖佰元即銀元
    佰元折算壹日。扣案之九ＭＭ制式子彈壹顆沒收之。」；認
    事用法及量刑均無不當，應予維持，並引用第一審判決書記
    載之事實、證據及理由（如附件原審判決書）。
二、被告丙○○上訴意旨稱：扣案槍彈並不是我的，我認為是乙○○因為之前欠我錢沒有還，與甲○○、戊○○等人要陷害
    我的。而且依照槍彈鑑定資料所載，扣案槍管內徑為 8.9ｍ
    ｍ，而扣案子彈為 9ｍｍ，所以兩者並沒有辦法一起使用予
    以擊發；不能據以認定有殺傷力等語。
三、經查：
（一）證人乙○○於本院審理中再度證稱：「（裝槍皮包）是從
      丙○○車上拿出來的，我只看到是皮包而已，至於什麼顏
      色的皮包我沒有注意到。我的印象中是暗色的皮包。」、
      「大約如Ａ４紙張這麼大的深色皮包。」、「（你是否有
      經手該皮包？）有，因為我要開丙○○的車子去載戊○○
      的孩子，所以丙○○就要我把皮包拿到房間給他。接著甲○○就與我一起到車子停車處，由我從駕駛座後方的置物
      袋內把皮包拿出來之後，交給甲○○，再由甲○○拿到二
      樓房間去給丙○○。我拿到皮包的時候，有感到皮包重重
      的。」；另證人甲○○於本院亦再證稱：「（乙○○是否
      有向丙○○借車要去載戊○○的小孩？）在旅館時，我知
      道有借車要去接小孩的事情。」、「（丙○○有無告訴乙○○說，要乙○○把他車上的東西拿上來？）丙○○是有
      要我與乙○○下去停車場，把車上的東西間。但是我並不
      知道是什麼東西。」、「（你拿的東西是什麼？）我是拿
      一個黑色的包包。我拿上房間後，就把包包拿給丙○○看
      ，並問他要放哪裡。因為時間太久了，我也忘記丙○○說
      什麼，但是我記得後來是放在房間的床頭。」、「（你所
      拿的包包有多大？多重？）如Ａ４紙張大小，感覺很重。
      」、「（乙○○是在車上的什麼地方拿到包包？）我不知
      道，我只記得乙○○在車上找了很久，並有把後車廂打開
      來看。但是確實的找到地點我不清楚。」。由證人以上之
      供述，被告係將具殺傷力改造手槍1把、具殺傷力之9mm制
      式子彈 1顆，放置於一只黑色包包內隨身攜帶，並置於所
      駕駛之自用小客車內，乙○○借用汽車時，將之尋獲交由
      甲○○帶上二樓房間，已堪認定。
（二）扣案之手槍及子彈，經內政部警政署刑事警察局鑑定，以
      性能檢驗法鑑定，結果認送鑑改造手槍 1把（槍枝管制
      編號0000000000），係由仿ＢＥＲＥＴＴＡ廠半自動手槍
      製造之玩具手槍，換裝土造金屬槍管而成之改造手槍，機
      械性能正常，槍管內徑 8.9ｍｍ，可擊發適用子彈，認具
      殺傷力；送鑑子彈1顆，認係口徑9ｍｍ之制式子彈，認
      具殺傷力。此有該局刑鑑字第0930112649號槍彈鑑定書在
      卷可憑（見偵查卷第56頁）。本件扣案槍、彈口徑一為8.
      9ｍｍ、另一為9ｍｍ，僅表示驗證證物之槍、彈互不匹配
      。但鑑定意見已說明該槍可擊發適用子彈，則子彈亦可因
      有適用口徑之槍枝，即可使用，並無礙於殺傷力之認定，
      是被告所辯均不足採信。
四、本案事證已明，被告丙○○仍執前詞否認犯罪，而指摘原判
    決不當，為無理由，應予駁回。
據上論斷，應依刑事訴訟法第373條、第368條，判決如主文。
本案經檢察官許仲瑩到庭執行職務。
中    華    民    國    95    年    3     月    31    日
                  刑事第六庭    審判長法  官  陳  祐  治
                                      法  官  蔡  聰  明
                                      法  官  王  炳  梁
以上正本證明與原本無異。
如不服本判決，應於收受送達後十日內向本院提出上訴書狀，其
未敘述上訴之理由者並得於提起上訴後十日內向本院補提理由書
（均須按他造當事人之人數附繕本）。
                                      書記官  潘  大  鵬
中    華    民    國    95    年    4     月    3     日
附錄：本案論罪科刑法條全文
修正前槍砲彈藥刀械管制條例第11條第4項：
未經許可，持有、寄藏或意圖販賣而陳列第1項所列槍砲者，處1
年以上7年以下有期徒刑，併科新臺幣7百萬元以下罰金。
槍砲彈藥刀械管制條例第12條第4項：
未經許可，持有、寄藏或意圖販賣而陳列子彈者，處5年以下有
期徒刑，併科新台幣3百萬元以下罰金。
附件：
臺灣桃園地方法院刑事判決               94年度訴字第170號
公  訴  人  臺灣桃園地方法院檢察署檢察官
被      告  丙○○  男  37歲（民國○○年○月○日生）
                    身分證統一編號：Ｚ000000000號
                    住台北縣金山鄉○○村○鄰○○路111號
選任辯護人  葉智幄律師
上列被告因違反槍砲彈藥刀械管制條例案件，經檢察官提起公訴
（93年度偵字第12226 號），本院判決如下：
    主  文
丙○○未經許可，持有可發射子彈具有殺傷力之改造手槍，處有
期徒刑壹年拾月，併科罰金新臺幣玖萬元，罰金如易服勞役，以
新臺幣玖佰元即銀元佰元折算壹日。扣案之九ＭＭ制式子彈壹
顆沒收之。
    事  實
一、丙○○明知不詳之人於民國93年4 月下旬間某日，交付予伊
    之仿ＢＥＲＥＴＴＡ廠半自動手槍換裝土造金屬槍管而成具
    殺傷力之改造手槍1 把（含彈匣1 個，槍枝管制編號000000
    0000號，已銷燬滅失）、具殺傷力之9mm 制式子彈1 顆，分
    係槍砲彈藥刀械管制條例所列管之槍枝、子彈，竟未經許可
    而持有之。嗣於93年5 月21日夜間，丙○○開車搭載友人乙○○自基隆前來桃園訪友時，即將上開槍枝、子彈放置於1
    只黑色包包內隨身攜帶，乙○○於丙○○所駕駛之自用小客
    車內曾將該包包打開親眼目賭。丙○○嗣於翌日（22日）凌
    晨約3 、4 時許與甲○○（另經檢察官為不起訴處分）一同
    投宿桃園縣大溪鎮○○路○ 段50號人客溫泉汽車旅館第209
    號房，嗣後丙○○再邀同乙○○、戊○○、魏美貞等友人共
    同前往該房內把玩骰子。嗣於22日上午約10時許，因戊○○
    委請乙○○代為接送其小孩，而向丙○○商借其所駕駛之該
    車，丙○○即告知乙○○、甲○○一同至房間樓下車庫車內
    ，將該黑色包包取出，乙○○在該車內駕駛座椅背後置物袋
    內尋得後，即交由甲○○拿上房間轉交丙○○，而獨自駕車
    離去。嗣因警方接獲線報檢舉上開房內有藏置安非他命，而
    於同日上午約11時許前往臨檢，丙○○一接獲旅館櫃臺通報
    警察臨檢後，立即將身旁之安非他命吸食器1 組持往浴室尋
    覓藏置處，適甲○○正於浴室內（玻璃門無裝置鎖），丙○○即自行爬上洗手台上，將天花板通風口封蓋打開丟入安非
    他命吸食器於其內，過程中又思及該黑色包包尚未藏置，乃
    立即要求甲○○至房內取來，然因房外警員敲門急切，丙○○為求避嫌脫罪，乃要求甲○○跳上洗手台上，將該黑色包
    包亦藏置於浴室天花板通風口內，並將封蓋閉上，惟甲○○
    甫跳上洗手台，丙○○自忖藏匿不及，乃隨手將該黑色包包
    置入原放於洗手台上之甲○○所有咖啡色大包包內，並走出
    浴室。斯時屋內之戊○○正巧開門，警員丁○○一進入房內
    ，立即發現甲○○站立於浴室洗手台上，且其上天花板通風
    口之封蓋打開，明顯可見其內露出安非他命吸食器，警方嗣
    後並於上開甲○○所有之咖啡色包包內，扣得丙○○所有之
    黑色包包及放置其內之上開改造手槍1 把、制式子彈1 顆。
二、案經桃園縣警察局平鎮分局報請臺灣桃園地方法院檢察署檢
    察官偵查起訴。
    理  由
壹、有關證據能力之認定：
一、按刑事訴訟法第159 條第1 項規定，被告以外之人於審判外
    之言詞或書面陳述，除法律有規定者外，不得作為證據。本
    件證人甲○○、戊○○2 人於警詢之筆錄，均屬證人於審判
    外之陳述，屬傳聞證據，復未符合傳聞例外之規定，應無證
    據能力。惟公訴人於本院審理中業已傳訊證人2 人到庭，接
    受被告之對質詰問，使被告之對質詰問權延緩至審判中行使
    ，因而使前開警詢中之證詞於對質詰問後取得證據能力，應
    堪認定。
二、證人甲○○於93年5 月22日檢察官偵訊時之證詞，依上開規
    定亦屬傳聞證據，且因未經具結，依據同法第158 條之3 規
    定，證人依法應具結而未具結者，其證詞不得作為證據。準
    此，證人甲○○之上開檢察官偵訊時有關被告丙○○涉案之
    證詞，應無證據能力。
三、有關證人乙○○分別於警詢、檢察官偵訊中之證詞雖屬審判
    外之傳聞證據，惟被告及辯護人對於上開證據均同意具有證
    據能力，且證人亦經傳喚到庭、具結並行詰問程序陳述，依
    據刑事訴訟法第159 條之5 第1 項規定同意性原則、相當性
    原則，本院認適當，是上開供述證據均得援引為本案審判之
    證據。又有關卷內各項文書證據（包括內政部刑事警察局有
    關槍彈之鑑定書）、證物，當事人均同意具有證據能力，依
    據上開意旨，亦得援引為本案審判之證據，具有證據能力。
四、依據刑事訴訟法第156 條第1 項之規定，被告之自白非出於
    強暴、脅迫、利誘、詐欺、疲勞訊問、違法羈押或其他不正
    之方法，且與事實相符者，得為證據。被告既未抗辯其於警
    詢、檢察官偵訊中之自白非出於任意性，應認該審判外之自
    白具有任意性，而具有證據能力。
五、無令狀搜索被告所承租之汽車旅館房間，因而扣押上開槍枝
    、子彈證物部分：
  (一)按搜索，經受搜索人出於自願性同意者，得不使用搜索票。
    但執行人員應出示證件，並將其同意之意旨記載於筆錄。刑
    事訴訟法第131 條之1 定有明文。此處「同意搜索」，應係
    被告出於自願性之真摯同意，如被告之人身自由已處於受偵
    查機關（合法或非法）拘束之下，雖被告當時固無反對搜索
    之意，惟仍應依個案情節判斷被告真意，換言之，須探求被
    告是否係因其人身自由已受拘束，而無從亦無意再為反對，
    此等「同意」自不應視為被告之「自願性」同意，反係被動
    性，甚或被迫之同意，其當非真摯之同意。具體判斷之方法
    ，例如被告當時之人身自由如未受拘束，是否即可能不為同
    意等，均足判斷被告是否自願性、真摯性之同意。另按檢察
    官、檢察事務官、司法警察官或司法警察逮捕被告、犯罪嫌
    疑人或執行拘提、羈押時，雖無搜索票，得逕行搜索其身體
    、隨身攜帶之物件、所使用之交通工具及其立即可觸及之處
    所。刑事訴訟法第130 條定有明文。本條所謂「附帶搜索」
    之立法目的，係在防止執法人員遭受武器攻擊，及防止被逮
    捕人湮滅隨身證據。解釋上，司法警察（官）為確保自身生
    命、身體安全，對於受搜索人所得「立即控制」之範圍及場
    所，均得搜索，並就執行處所之緊密相連處所，例如隔壁房
    間內等，有為「保護性掃視」搜索行為之必要。
  (二)查本案司法警察搜索被告承租之汽車旅館房間，依搜索筆錄
    所示，係依據刑事訴訟法第131 條之1 之同意搜索。惟訊據
    被告及證人甲○○均堅決否認曾同意警員進入搜索，核與證
    人即實際執行搜索之警員丁○○、黃群臺到庭證述：係於找
    到安非他命吸食器後，才詢問被告可否搜索，並於搜到槍枝
    後才請被告於同意搜索證明書上簽名等情相符，因此本件並
    無刑事訴訟法第131 條之1 同意搜索規定之適用，應無疑義
    。然查，依據證人即查獲之警員丁○○、黃群臺證稱：本件
    係於搜索當日上午9 時許接獲線報，明確舉發查獲地209 號
    房內有施用毒品犯罪，且密報者為警方之線民，前曾檢舉其
    他毒品犯罪均有查獲實效等語，顯有明顯之事實足信有人在
    內犯罪。復稽之線報所指之犯罪地為汽車旅館，往來人員複
    雜，並隨時可退房離去，而身處該房間內之嫌犯復無法特定
    身分，應認確有不及聲請搜索票之急迫情形，核與刑事訴訟
    法第131 條第1 項第3 款之緊急搜索要件相符。復查，警員
    丁○○於實施緊急搜索而進入209 房後，立即發現甲○○站
    立於浴室洗手台上，且其上天花板通風口之封蓋打開，明顯
    可見其內露出安非他命吸食器（依偵卷第35頁照片所示，該
    吸食器並無任何包裝），司法警察自得依據刑事訴訟法第88
    條第3 項之規定，以準現行犯將被告丙○○、證人甲○○等
    人逮捕，再依據刑事訴訟法第130 條之規定，而為附帶搜索
    。是司法警察對於犯罪嫌疑人甲○○當時放置於身旁之隨身
    皮包，即令被告不同意，亦得違反被告之意志，實施附帶搜
    索，是本案對於犯罪嫌疑人甲○○之皮包所為之無令狀搜索
    ，應符合附帶搜索之要件，屬合法之無令狀搜索，當無疑問
    ，而因搜索扣押之本案手槍、子彈自具證據能力。
貳、證明力部分：
一、被告之辯解：
    訊之被告丙○○矢口否認有何持有改造手槍及子彈之犯行，
    辯稱：伊並未要求乙○○、甲○○至車上取出任何物品；扣
    案之槍枝、子彈係於甲○○之皮包內查獲，並非被告所有；
    證人甲○○、乙○○、戊○○是認識多年的朋友，與被告並
    有仇隙，渠等證詞有誣陷之虞云云。
二、認定被告有罪所憑之證據及理由：
  (一)扣案之手槍及子彈經送請內政部警政署刑事警察局鑑定，以
    性能檢驗法鑑定結果，認送鑑改造手槍1 把（槍枝管制編
    號0000000000），係由仿ＢＥＲＥＴＴＡ廠半自動手槍製造
    之玩具手槍，換裝土造金屬槍管而成之改造手槍，機械性能
    正常，可擊發適用子彈，認具殺傷力；送鑑子彈1 顆，認
    係口徑9mm 之制式子彈，認具殺傷力，此有該局刑鑑字第
    0930112649號槍彈鑑定書1 份在卷可憑（見偵查卷第56頁）
    。又所謂「性能檢驗法」之原理及方法係指檢測證物之機械
    結構（包括槍身、滑套、槍管、撞針、擊錘、扳機等主要零
    件結構）及機械性能（進彈、上膛、閉鎖、擊發、退殼拋殼
    等運作性能）是否完整、良好之方法，其原理係以實際操作
    之方式進行槍枝檢測，鑑定槍枝結構及性能是否完整良好，
    倘其結構完整，能發揮擊發適用子彈之功能者，則認該槍枝
    具殺傷力；另送驗之子彈，係屬合法兵工廠製造之口徑9mm
    制式子彈，其具有一定程度之品管控制，若其外觀無明顯之
    改造痕跡，則其結構完整，認具殺傷力，亦有該局94年4 月
    20 日 刑鑑字第0940054279號函文1 份存卷可參（見本院卷
    第55 頁）。 是上開扣案之改造手槍1 支及制式子彈1 顆，
    均具有殺傷力，首堪認定。
  (二)上開遭查獲之槍枝、子彈係裝置於扣案之黑色包包內，而該
    黑色包包係因戊○○委請乙○○代為接送其小孩，而向丙○○商借該車時，丙○○要求乙○○、甲○○一同至房間樓下
    車庫車內，將該黑色包包取出，嗣後乙○○於該車內駕駛座
    椅背後置物袋內尋得後，即交由甲○○拿上房間轉交丙○○
    乙情，業據證人甲○○、戊○○、乙○○於本院交互詰問審
    理中結證屬實，並互核相符。又證人乙○○復於檢察官偵訊
    及本院審理中均證稱：本案查獲前1 個月左右，伊即見過被
    告丙○○持有該把槍，被告甚至曾向伊提議要改造槍枝交予
    伊販賣，但事後並無下文，伊亦曾見過被告拿過類似扣案之
    黑色包包；又查獲前1 日，伊在基隆某朋友住處時，丙○○
    過來找伊，伊曾幫丙○○拿過該黑色包包，嗣後並於搭乘丙○○座車自基隆返回桃園車程中打開該包包看過，當時在車
    上看到的槍與扣案之槍枝，同樣於槍管下方處有一白鐵握把
    ，可供射擊時便利左手握持，因此丙○○雖僅告知伊將車內
    「東西」拿上來時，伊直覺認為就是拿該黑色包包，故並未
    多問等語（見偵查卷第102 頁、本院94年9 月15日審理筆錄
    第21至31頁）。
  (三)又警方於查獲當日11時許前往臨檢時，丙○○一接獲旅館櫃
    臺通報警察臨檢後，立即將身旁之安非他命吸食器1 組持往
    浴室尋覓藏置處，適甲○○正於浴室內（玻璃門無裝置鎖）
    ，丙○○即自行爬上洗手台上，將天花板通風口封蓋打開丟
    入安非他命吸食器於其內，同時並要求甲○○至房內取來該
    黑色包包，並要求甲○○跳上洗手台上，將該黑色包包亦藏
    置於浴室天花板通風口內，並將封蓋閉上，惟甲○○甫跳上
    洗手台，即為警員丁○○發現等情，亦據證人戊○○、甲○○、警員丁○○分別於本院審理中證述明確。雖證人戊○○
    、甲○○於本院審理中對於究竟是被告丙○○或甲○○，至
    房間拿取該黑色包包進入浴室乙情陳述略有不一，然因本案
    案發迄今已1 年餘，證人對於案情枝節之記憶難免有所出入
    ，尚難依此遽認二位證人之證詞均不可採。本院認為應以認
    定：被告於一接獲旅館櫃臺通報警察臨檢後，立即之反應即
    將身旁之安非他命吸食器1 組持往浴室尋覓藏置處，並自行
    爬上洗手台上藏置，然於過程中又思及該黑色包包尚未藏置
    ，乃立即要求甲○○至房內取來，惟因房外警員敲門急切，
    丙○○為求避嫌脫罪，乃要求甲○○跳上洗手台上，將該黑
    色包包亦藏置於浴室天花板通風口內，並將封蓋閉上，惟甲○○甫跳上洗手台，丙○○自忖藏匿不及，乃隨手將該黑色
    包包置入原放於洗手台上之甲○○所有咖啡色大包包內，並
    走出浴室之過程較符常情。
  (四)被告雖仍否認該槍枝、子彈為其所有，並暗指實際所有人為
    甲○○，惟本院參諸被告自承具有鋼鐵鍛造之背景，前曾向
    友人乙○○提及欲改造槍枝販售，查獲前一日並持有類似本
    案查扣之槍枝、黑色包包，又依據證人乙○○、戊○○、甲○○一致之證述該黑色包包確係自被告所駕駛之車內取出，
    被告已難脫干係。至於該黑色包包雖係於證人甲○○所有之
    咖啡色背包內查獲，然核諸偵查卷第32頁下方之照片所示：
    該裝置槍彈之黑色包包，係直接放入甲○○所有之咖啡色皮
    包內重複裝置，該黑色包包之背帶甚至仍露出於外，倘該槍
    、彈果為甲○○所持有，衡情大可逕行藏放於咖啡色皮包內
    ，應無連同另一只體積差異不大之黑色包包重複裝載之，致
    外觀突起益加引人注意，且絲毫未加掩飾，是證人甲○○所
    稱該黑色包包非其所有，且不知何時遭放入之情，應屬可信
    。佐之證人戊○○證稱渠等當天施用之安非他命，均係被告
    丙○○所提供等語（見本院同日審理筆錄第36頁），惟事後
    警方卻於甲○○所有之上開咖啡色包包內扣得安非他命，合
    理推論，該安非他命亦係被告所置入藏匿。又以該黑色包包
    遭放入咖啡色包包之情狀，堪認係於匆促間藏置，益足佐證
    被告丙○○係於甲○○跳上洗手台後，自忖藏匿不及，乃隨
    手將該黑色包包置入原放於洗手台上之甲○○所有咖啡色大
    包包內之情。
  (五)被告丙○○雖另辯稱：證人甲○○、乙○○、戊○○是認識
    多年的朋友，與被告並有仇隙，渠等證詞有誣陷之虞云云。
    然查，迄案發時，證人乙○○與被告認識約3 年，2 人常一
    起賭博、吸毒，與甲○○則認識不滿1 年；另證人戊○○證
    述伊與被告認識約半年，被告於假日常找伊玩骰子，而甲○○則係查獲當天才認識等語，綜上足認被告分別與乙○○、
    戊○○之交情，顯然遠勝於乙○○、戊○○2 人與甲○○之
    交情，衡情證人乙○○、戊○○應無刻意偏袒甲○○之虞。
    至於被告所稱與乙○○有所仇隙乙節，無非係以乙○○曾欠
    伊2 萬元云云，以渠等3 年多之交情，僅為區區2 萬元即起
    意大費周章聯絡、勾串其他證人，設計、誣陷持有槍彈之重
    罪，而被告上開與證人有仇隙之指控復係於本院交互詰問證
    人完畢結辯前，被告始首次提及，難脫圖卸刑責之嫌，衡情
    已難採信。況且被告對於另2 位證人戊○○、甲○○究竟與
    伊有何恩怨糾葛亦支吾其詞，堪認被告上開所辯亦無可採。
  (六)據上，被告空言否認，所辯顯係卸責之詞，不足採信，被告
    前揭時、地持有扣案改造手槍及子彈之犯行明確，自應依法
    論罪科刑。
  (七)至於辯護人迄於本院結辯前復首次聲請傳喚證人即被告之妻
    舅及賓館之主任。本院稽之辯護人對於賓館主任之姓名、地
    址完全不知，又有關「確認主任是否陪同警方到209 號房」
    之待證事實，核與本案持有槍彈之事實並無關係，且從未據
    被告爭執，實無調查之必要。而有關聲請傳喚車主許智明之
    待證事實「確認黑色包包是否車主所有」之抗辯，從未據被
    告主張過，被告亦自陳曾問過許智明上情，而為其否認，則
    並無任何跡象證明扣案槍彈與許智明有關，且扣案之槍彈確
    屬被告所有之情已具論如前，事證明確，亦顯無傳喚之必要
    ，附此敘明。
三、論罪科刑部分
  (一)按被告行為後，槍砲彈藥刀械管制條例於94年1 月4 日修正
    ，同年月26日經總統公布生效，關於未經許可持有可發射子
    彈，具有殺傷力之槍枝罪，舊法係規定於第11條第4 項（法
    定刑：1 年以上7 年以下有期徒刑，併科新臺幣7 百萬元以
    下罰金），新法則規定於第8 條第4 項（法定刑：3 年以上
    10 年 以下有期徒刑，併科新臺幣7 百萬元以下罰金），比
    較新舊法之結果，以舊法有利於被告，依刑法第2 條第1 項
    但書規定，應適用有利於被告之舊法，即行為時之修正前槍
    砲彈藥刀械管制條例第11條第4 項處斷。另未經許可寄藏子
    彈罪，新舊法之法定刑相同（法定刑：5 年以下有期徒刑，
    併科新臺幣3 百萬元以下罰金），並未修正，應適用現行之
    槍砲彈藥刀械管制條例第12條第4 項處罰。
  (二)核被告丙○○所為，係犯修正前槍砲彈藥刀械管制條例第11
    條第4 項之未經許可，持有可發射子彈，具有殺傷力之改造
    手槍罪（起訴書誤載為第10條第4 項，業經公訴檢察官當庭
    更正）、現行槍砲彈藥刀械管制條例第12條第4 項之未經許
    可，持有具有殺傷力之子彈罪。被告以一行為同時觸犯該二
    罪名，為想像競合犯，依刑法第55條之規定，應從較重之未
    經許可，持有改造手槍罪處斷。
  (三)爰審酌被告明知槍枝、子彈對社會治安危害重大，為法律所
    嚴加取締，竟仍持有上開槍、彈，並於事證明確情況下仍矢
    口否認犯行，足見其犯後態度不佳、未見悔意，本院認被告
    量刑應與坦承犯行之行為人有所區隔，本應從重量刑，惟兼
    衡之其品行、素行尚非惡劣，智識程度為大專畢業，有正當
    工作等一切情狀，量處如主文所示之刑，並就罰金部分諭知
    易服勞役之折算標準。
四、沒收部分：
  (一)扣案之制式子彈1 顆，係違禁物，應依刑法第38條第1 項第
    1 款規定宣告沒收。
  (二)至於扣案之仿ＢＥＲＥＴＴＡ廠半自動手槍換裝土造金屬槍
    管而成具殺傷力之改造手槍1 把（含彈匣1 個，槍枝管制編
    號0000000000號），經台灣桃園地方法院檢察署贓物庫誤送
    內政部警政署警察機械修理廠銷燬，此有該署函文1 份附卷
    可稽（見本院卷第69頁），依據最高法院92年度台上字第61
    15號判決意旨「具有殺傷力之改造手槍屬違禁物，除已滅失
    者外，應予沒收，法院並無自由裁量之權。」之反面解釋，
    本件扣案之改造手槍既已銷燬滅失，應無庸再為沒收之諭知
    自明。
據上論斷，應依刑事訴訟法第299 條第1 項前段，修正前槍砲彈
藥刀械管制條例第11條第4 項、現行槍砲彈藥刀械管制條例第12
條第4 項，刑法第11條前段、第2 條第1 項但書、第55條、第42
條第2 項、第38條第1 項第1 款，罰金罰鍰提高標準條例第2 條
，判決如主文。
本案經檢察官邱曉華到庭執行職務。
中    華    民    國    94    年     9    月    29    日
                  刑事第六庭  審判長法  官  林  孟  宜
                                    法  官  蔡  寶  樺
                                    法  官  陳  永  來
上正本證明與原本無異。
如不服本判決，應於判決送達後10日內向本院提出上訴狀（應附
繕本），上訴於臺灣高等法院。
                                    書記官  劉  霜  潔
中    華    民    國    94    年    9     月    29    日
附錄本案論罪科刑法條：
修正前槍砲彈藥刀械管制條例第11條
未經許可，製造、販賣或運輸第4條第1項第1款所稱其他可發射
金屬或子彈具有殺傷力之各式槍砲者，處5年以上有期徒刑，併
科新臺幣1千萬元以下罰金。
未經許可，轉讓、出租或出借前項所列槍砲者，處3年以上10年
以下有期徒刑，併科新臺幣7百萬元以下罰金。
意圖供自己或他人犯罪之用，而犯前二項之罪者，處無期徒刑或
7年以上有期徒刑，併科新臺幣1千萬元以下罰金。
未經許可，持有、寄藏或意圖販賣而陳列第1項所列槍砲者，處1
年以上7年以下有期徒刑，併科新臺幣7百萬元以下罰金。
第 1 項至第 3 項之未遂犯罰之。
槍砲彈藥刀械管制條例第12條
未經許可，製造、販賣或運輸子彈者，處1年以上7年以下有期徒
刑，併科新台幣5百萬元以下罰金。
未經許可，轉讓、出租或出借子彈者，處6月以上5年以下有期徒
刑，併科新台幣3百萬元以下罰金。
意圖供自己或他人犯罪之用，而犯前二項之罪者，處3年以上10
年以下有期徒刑，併科新台幣7百萬元以下罰金。
未經許可，持有、寄藏或意圖販賣而陳列子彈者，處5年以下有
期徒刑，併科新台幣3百萬元以下罰金。
第 1 項至第 3 項之未遂犯罰之。


司法院資訊處製作；財團法人民間司法改革基金會備份。
